臺灣臺北地方法院民事判決　　　　　　　　　　　　　九十三年度勞再易字第四號
　　再審原告　　甲○○
　　再審被告　　石碇鄉公所
　　法定代理人　葉榮華
　　訴訟代理人　林禮模律師
當事人間再審之訴事件，再審原告對於中華民國九十二年四月九日本院新店簡易庭九
十一年度年度店簡字第一一號、九十三年三月十日本院九十二年度勞簡上字第二九號
確定判決提起再審之訴，本院判決如下：
    主  文
再審之訴駁回。
再審訴訟費用由再審原告負擔。
    事實及理由
甲、程序方面：
    再審原告係於民國九十三年三月十七日收受本院九十二年度勞簡上字第二九號判
    決書，迄同年四月十二日提起本件再審之訴時，尚未逾民事訴訟法第五百條第一
    項規定三十日之不變期間，合先敘明。
乙、得心證之理由：
一、再審原告主張：本院九十二年度勞簡上字第二九號確定判決就再審原告依勞動基
    準法第五十九條第三款規定請求殘廢補償差額新台幣（下同）六萬九千三百元部
    分，以台大醫院認定再審原告係在民國九十二年二月始成殘廢，已在兩造勞動契
    約終止後，而駁回再審原告之請求，實已違反同法第六十一條第二項前段規定，
    適用法規顯有錯誤。又再審原告與訴外人勞工保險局間之行政訴訟進行後，勞工
    保險局業已重新審查，並核定再審原告符合勞工保險殘廢給付標準表第五十四項
    第九等級，而按再審原告月投保薪資核發相當於四百二十日薪資之職業傷害殘廢
    給付，該勞工保險局函文於前審程序未曾提出，且顯對再審原告有利，自為未經
    斟酌之證物，且經斟酌後再審原告可受較有利益之裁判。為此爰依民事訴訟法第
    四百九十六條第一項第一款、第十三款規定提起本件再審之訴，而求為：(一)本院
    九十一年度店簡字第一一號、九十二年度勞簡上字第二九號確定判決關於駁回再
    審原告六萬九千三百元及其法定遲延利息部分與該部分假執行之聲請，暨命負擔
    該部分訴訟費用與駁回該部分上訴之裁判均廢棄；(二)右廢棄部分，再審被告應給
    付再審原告六萬九千三百元，及自九十年十二月二十日起至清償日止，按年息百
    分之五計算之利息；(三)願供擔保以代釋明，請准宣告假執行之判決等語。
二、再審被告則以：原確定判決以台大醫院函文所認定再審原告成為殘廢之時間係在
    兩造間勞動契約終止後，而駁回再審原告之請求，係事實審法院關於證據取捨、
    認定事實之職權範圍，非為適用法規顯有錯誤之情形。又再審原告所提勞工保險
    局函文係於事實審言詞辯論終結後所發出者，自非民事訴訟法第四百九十六條第
    一項第十三款所稱證物等語，資為抗辯。並聲明：再審原告之訴駁回，如受不利
    判決，願供擔保請准宣告免為假執行。
三、按民事訴訟法第四百九十六條第一項第一款所謂適用法規顯有錯誤，係指原確定
    判決所積極的適用之法規，顯然不合於法律規定，或與司法院現尚有效及大法官
    會議之解釋，或最高法院現尚有效之判例，顯然違反者而言，並不包括取捨證據
    不當，或認定事實錯誤之情形在內。經查，再審原告所指台大醫院函文係認定：
    「依病歷記載，陳先生（即再審原告）在九十二年二月時，應已符合勞工保險殘
    廢給付標準之第五十四項，殘廢等級第九級」等情，有該函文可稽（見本院九十
    二年度勞簡上字第二九號卷第一○三頁），原確定判決據此乃認定再審原告成為
    殘廢係在兩造間九十年八月三十一日勞動契約終止後，因此再審原告主張其符合
    勞工保險條例附表二軀幹傷害第七殘障等級，並請求再審被告給付殘廢補償差額
    乙節，即非有據（見確定判決第十七頁）。據此，再審原告所指陳者，概屬原確
    定判決認定事實、證據取捨之範疇，揆諸前開說明，與民事訴訟法第四百九十六
    條第一項第一款所謂適用法規顯有錯誤要件不符，其此部分主張，實不足採。
四、次按民事訴訟法第四百九十六條第一項第十三款所謂當事人發見未經斟酌之證物
    或得使用該證物，係指在事實審言詞辯論終結前已經存在，當事人不知有該證物
    ，現始知之，或雖知有此而不能使用，現始得使用者而言。若在前訴訟程序事實
    審言詞辯論終結前尚未存在之證物，本無所謂發見，自不得以之為再審理由。又
    本條款規定乃在促使當事人於前訴訟程序事實審言詞辯論終結前，將已存在並已
    知悉而得提出之證物全部提出，以防止當事人於判決發生既判力後，濫行提起再
    審之訴，而維持確定裁判之安定性。再審原告雖主張勞工保險局業已重新審查其
    所為職業傷害殘廢給付之申請，並於九十三年三月十日發函核定再審原告已符合
    勞工保險殘廢給付標準表第五十四項第九等級，而得請領職業傷害殘廢給付等語
    ，而提出勞工保險局函文為據。但查，原確定判決之前訴訟程序係於九十三年二
    月十八日辯論終結，有言詞辯論筆錄可參（見本院九十二年度勞簡上字第二九號
    卷第一五一頁至第一五六頁），至於前揭勞工保險局函文發文日期則在同年三月
    十日，故此項證物顯係在原確定判決之前訴訟程序事實審言詞辯論終結後始存在
    者，依前述說明，自不符合所謂發見之要件，更與本款所定再審事由要件有間。
    因此，再審原告主張有該法第四百九十六條第一項第十三款之再審事由，亦屬無
    據。
五、綜上所述，原確定判決並無民事訴訟法第四百九十六條第一項第一款、第十三款
    規定之再審事由存在，再審原告執以提起本件再審之訴，顯無理由，爰依同法第
    五百零二條第二項規定，不經言詞辯論，逕以判決駁回之。
六、結論：再審原告之訴為無理由，依民事訴訟法第五百零二條第二項、第七十八條
    ，判決如主文。
中　　　華　　　民　　　國　　九十三　　年　　　九　　　月　　　六　　　日
                                      勞工法庭
                                        審判長法  官 李維心
                                              法  官 李慈惠
                                              法  官 賴錦華
正本係照原本作成
本判決不得上訴
中　　　華　　　民　　　國　　九十三　　年　　　九　　　月　　　六　　　日
                                              書記官 林桂玉
